臺灣高等法院刑事判決
                                     99年度上訴字第759號
上　訴　人
即　被　告　葉麗珠



選任辯護人　周春櫻律師
上　訴　人
即　被　告　張育慈



            劉建隆



            戴于鈞




上三人共同
指定辯護人　義務辯護律師羅子武律師
上　訴　人
即　被　告　巫至翔



選任辯護人　劉世興律師
            張運弘律師
上　訴　人
即　被　告　周銘芳



選任辯護人　張運弘律師
上列上訴人等因毒品危害防制條例等案件，不服臺灣新竹地方法
院98年度訴字第243號，中華民國98年12月10日第一審判決（起
訴案號：臺灣新竹地方法院檢察署98年度偵字第3339號、第3340
號），提起上訴，本院判決如下：
    主  文
原判決關於葉麗珠、張育慈、劉建隆、巫至翔、周銘芳部分及戴
于鈞共同販賣第一級毒品暨定執行刑部分均撤銷。
葉麗珠犯如附表一所示之罪，主文及宣告刑各如附表七編號一至
編號十三所載。應執行有期徒刑拾捌年。扣案門號0000000000號
手機（不含SIM卡）、門號0000000000號手機（不含SIM卡）、門
號0000000000號手機（含SIM卡壹枚）各壹支，均沒收之；販賣
第一、二級毒品所得合計新台幣參萬貳仟伍佰元沒收之，如全部
或一部不能沒收時，以其財產抵償之；販賣第二級毒品所得新臺
幣貳千元，應與鄭山龍、張育慈連帶沒收；販賣第一級毒品所得
新臺幣伍佰元，應與鄭山龍、蘇宏昆連帶沒收；販賣第一級、第
二級毒品所得新臺幣壹萬玖仟元，應與鄭山龍連帶沒收，如全部
或一部不能沒收時，均以渠等財產連帶抵償之。
張育慈犯如附表二所示之罪，主文及宣告刑各如附表八編號一至
編號七所載。應執行有期徒刑拾貳年。扣案門號0000000000號手
機（不含SIM卡）壹支，沒收之；未扣案門號0000000000號手機
（不含SIM卡）壹支，應與鄭山龍連帶沒收之；未扣案門號00000
00000號手機（不含SIM卡）壹支，應與鄭山龍、葉麗珠連帶沒收
之，未扣案門號0000000000號手機（含SIM卡壹枚）壹支，應與
蘇宏昆連帶沒收，如全部或一部不能沒收時，均連帶追徵其價額
或以渠等財產連帶抵償之；販賣第一級毒品所得合計新臺幣肆仟
元沒收之，如全部或一部不能沒收時，以其財產抵償之；販賣第
一、二級毒品所得合計新台幣貳仟元，應與鄭山龍連帶沒收；販
賣第二級毒品所得新台幣貳仟元，應與鄭山龍、葉麗珠連帶沒收
；販賣第一級毒品所得合計新台幣肆仟元，應與蘇宏昆連帶沒收
，如全部或一部不能沒收時，均以渠等財產連帶抵償之。
劉建隆犯如附表三所示之罪，主文及宣告刑各如附表九編號一所
載。
巫至翔犯如附表四所示之罪，主文及宣告刑各如附表十編號一所
載。
戴于鈞犯如附表五所示之罪，主文及宣告刑各如附表十一編號一
所載。扣案門號0000000000號手機（不含SIM卡）、門號0000000
000號手機（不含SIM卡）各壹支，均沒收之；未扣案之販賣第一
級毒品所得新臺幣壹仟元應與鄭山龍連帶沒收，如全部或一部不
能沒收時，以渠等財產連帶抵償之。
周銘芳犯如附表六所示之罪，主文及宣告刑各如附表十二編號一
至編號七所載。應執行有期徒刑拾伍年拾月。扣案門號00000000
00號手機（含SIM卡壹枚）壹支，沒收之；未扣案之販賣第一級
毒品所得合計新臺幣肆仟元沒收之，如全部或一部不能沒收時，
以其財產抵償之。
    事  實
一、葉麗珠前因違反毒品危害防制條例案件，經臺灣新竹地方法
    院以96年度竹簡字第743號判決處有期徒刑3月確定，嗣經減
    刑為有期徒刑1月又15日確定，已於民國96年10月17日縮刑
    期滿執行完畢；劉建隆前因犯強盜等罪，經原審法院以88年
    度少訴字第11號判決處應執行有期徒刑8年6月確定，入監執
    行後，已於93年4月8日縮短刑期假釋出監並交付保護管束，
    並於96年4月19日保護管束期滿未經撤銷，其未執行之刑，
    以已執行完畢論（均構成累犯）。
二、鄭山龍、蘇宏昆（上二人業經原審判決有罪確定）與葉麗珠、張育慈係朋友關係，四人均明知海洛因及甲基安非他命（起訴書誤載為安非他命，應予更正）分別係毒品危害防制條例明文列管之第一級、第二級毒品；戴于鈞、周銘芳均明知海洛因係毒品危害防制條例明文列管之第一級毒品；巫至翔亦明知甲基安非他命係毒品危害防制條例明文列管之第二級毒品，未經許可不得非法持有、販賣，竟為牟利而基於販賣海洛因、甲基安非他命之犯意，而分別為下列行為：
(一)葉麗珠以所持用之門號0000000000號手機，或由鄭山龍以持
    用之門號0000000000號手機，或由蘇宏昆以申辦並持用之門
    號0000000000號手機，與欲購買毒品之人相互聯繫並確認交
    易內容，而於如附表一各編號所示時間、地點，單獨或與如
    附表一編號一、二、三、五、九、十所示之行為人鄭山龍、
    蘇宏昆、張育慈等人共同販賣海洛因、甲基安非他命予附表
    一各編號所示之交易對象，各次交易毒品種類、金額及數量
    均詳如附表一所示。
(二)張育慈以持用之0000000000號、0000000000號手機，或由鄭
    山龍持用門號0000000000號手機，或由蘇宏昆申辦並持用之
    門號0000000000號手機，或由葉麗珠持用之門號0000000000
    號手機與欲購買毒品之人相互聯繫並確認交易內容之工具使
    用，而於如附表二各編號所示時間、地點，單獨或與如附表
    二編號一、二、三、四、六所示之行為人鄭山龍、蘇宏昆、
    葉麗珠等人共同販賣海洛因、甲基安非他命予附表二各編號
    所示之交易對象，各次交易毒品種類、金額及數量均詳如附
    表二所示。
(三)鄭山龍以持用之門號0000000000號手機與欲購買海洛因之巫
    至翔聯繫確認交易內容後，即以電話聯絡劉建隆向蘇宏昆拿
    取海洛因1包並攜至巫至翔住處交付，適蘇宏昆在場聽聞此
    事表示要一同前往，劉建隆遂基於幫助販賣海洛因之犯意，
    騎乘機車搭載蘇宏昆至巫至翔住處，而於附表三編號一所示
    時間、地點，由蘇宏昆將附表三編號一所示之毒品交予巫至
    翔之女友賴畇涵，並向其收取2,500元之對價。
(四)鄭山龍另與巫至翔共同基於販賣第二級毒品甲基安非他命之犯意聯絡，以其上開行動電話門號與欲購買甲基安非他命之戴于鈞聯繫並確認交易內容後，即駕車前往約定地點，並於附表四編號一所示時間、地點由巫至翔負責交付戴于鈞甲基安非他命1包，並向戴于鈞收取新臺幣（下同）2千元。
(五)鄭山龍承前犯意，又與戴于鈞共同基於販賣第一級毒品海洛因之犯意聯絡，先以上開行動電話門號與欲購買毒品之周銘芳聯繫並確認交易內容後，再以電話指示戴于鈞負責交付周銘芳價值1000元之海洛因2包，經戴于鈞以所持用之門號0000000000號行動電話與周銘芳聯繫交易地點後，而於附表五編號一所示時間、地點交付周銘芳海洛因2包。
(六)黃裕豐因毒癮難耐，撥打周銘芳申辦之門號0000000000行動
    電話聯絡，欲向其購買第一級毒品海洛因，周銘芳遂分別於
    附表六編號一至編號七所示之時間、地點，販賣海洛因予黃
    裕豐施用，各次交易毒品之金額及數量均詳如附表六所示。
三、為警於98年4月23日持原審法院核發之搜索票及取得戴于鈞同意，執行搜索結果如下：
(一)在鄭山龍位於桃園縣○○市○○街00號6樓之8居處，扣得如附表
    十三編號一至編號六所示之第一級毒品海洛因共6包及如附
    表十三編號七至編號九所示之第二級毒品甲基安非他命共3
    包、鄭山龍持用之門號0000000000號手機1支、葉麗珠持用
    之門號0000000000號手機1支。
(二)在劉建隆位於新竹市○區○○里○○路00巷00○0號住處，扣得劉
    建隆所有與本案無關之門號0000000000號手機1支；蘇宏昆
    申辦之門號0000000000號手機1支。
(三)在周銘芳位於新竹市○○路00號2樓住處，扣得周銘芳所申辦
    之門號0000000000號手機1支，及與本案無關之注射針筒12
    支（已使用）、注射針筒25支（未使用）。
(四)在巫至翔位於新竹市○○路0號00樓之00居處，扣得巫至翔所
    有與本案無關之門號0000000000號手機1支、注射針筒2支（
    已使用）、注射針筒4支（未使用）、吸管4支；賴畇涵所有
    與本案無關之門號0000000000號手機1支。
(五)在戴于鈞位於新竹市○○路0段000巷00號4樓居處，扣得戴于鈞持用之門號0000000000號手機1支、如附表十三編號十所示之第二級毒品甲基安非他命1小包、戴于鈞所有與本案無關之吸食器3個。
四、案經新竹市警察局移送臺灣新竹地方法院檢察署檢察官偵查
    起訴。
    理  由
壹、證據能力
一、按被告之自白，非出於強暴、脅迫、利誘、詐欺、疲勞訊問、違法羈押或其他不正之方法，且與事實相符者，得為證據；被告陳述其自白係出於不正之方法者，應先於其他事證而為調查，該自白如係經檢察官提出者，法院應命檢察官就自白之出於自由意志，指出證明之方法，刑事訴訟法第156 條第1項、第3項定有明文。準此，被告葉麗珠、張育慈、劉建隆、戴于鈞及其辯護人對於其等於偵查、原審、本院審理中之自白或不利於己之陳述之證據能力俱無意見，復本院亦查無有何顯然不正之方法取得情事，而悖於被告等之自由意志，是被告葉麗珠、張育慈、劉建隆、戴于鈞於偵查、原審及本院審理之自白或不利於己之陳述均得為證據，合先敘明。
二、本院下列所引各項證據之證據能力，包括人證及文書證據等
    ，經本院當庭提示，檢察官、被告及辯護人均表示有證據能
    力（見本院卷第155至159頁、第185至188頁、第223頁至第2
    33頁），且迄至言詞辯論終結前未再聲明異議。又該等證據
    ，亦無刑事訴訟法第159條之4顯有不可信之情況與不得作為
    證據之情形。本院審酌上開證據資料製作時之情況，尚無違
    法不當及證明力明顯過低之瑕疵，亦認為以之作為證據應屬
    適當，是依刑事訴訟法刑事訴訟法第159條之4、第159條之5
    規定意旨，均有證據能力。
貳、實體事項：
一、被告葉麗珠部分：
(一)上揭附表一所示之犯罪事實業經被告葉麗珠於原審、本院準備程序及審理中均供承不諱（見原審卷(一)第182頁至第183頁、卷(二)第12頁、卷(三)第126頁背面、本院卷第154頁、第223頁、第234頁），核與證人即共同被告鄭山龍於原審準備程序及審理中（見原審卷(一)第180頁至第181頁、卷(二)第11頁、卷(三)第126頁）、共同被告蘇宏昆於原審準備程序及審理中（原審卷(一)第184頁、卷(二)第12頁至第13 頁、卷(三)第127頁）、共同被告張育慈於偵查、原審審理中（見98年度偵字第3339號卷第71頁至第72頁、第84頁至第86頁、原審卷(一)第186頁至第188頁、卷(二)第13頁、卷(三)第127頁背面）、證人吳宗鴻於警詢及偵查中（見98年度偵字3340號偵卷(三)第322頁至第325頁、偵卷(四)第91頁至第94頁）、證人陶秋香於警詢及偵查中（見第3340號偵卷(三)第337頁至第339頁、偵卷(四)第112頁至第116頁）、證人劉益和於警詢及偵查中（見第3340號偵卷(三)第230頁至第233頁、偵卷(四)第67頁至第69頁）、證人田瑞玉於警詢及偵查中（見第3340號偵卷(三)第419頁至第421頁、偵卷(四)第000頁至第124頁）、證人戴于鈞於警詢及偵查中（見第3340號偵卷(三)第5頁至第7頁、偵卷(四)第22頁至第23頁、第156頁、第193頁至第194頁、偵卷(五)第52頁至第53頁）、證人周銘芳於警詢中（見第3340號偵卷(二)第126頁至第128頁）、證人巫至翔於警詢及偵查中（見第3340號偵卷(二)第364頁至第367頁、偵卷(四)第15頁至第18頁、偵卷(五)第131頁至第132頁）證述大致相符，並有新竹市警察局刑警大隊搜索扣押筆錄、扣押物品目錄表、扣押物品收據（見第3340號偵卷(一)第25頁至第30頁）、門號0000000000號及門號0000000000號行動電話通訊監察譯文（見聲拘53卷(二)第281頁、第3340號偵卷(一)第158頁至第176頁、第269頁至第273頁、274頁至第277頁、第3340號偵卷(二)第75頁至第83頁、第233頁至第239頁、第325頁至第328頁、第329頁、第3340 號偵卷(三)第236頁至第239頁、第264頁至第268頁、第328 頁至第331頁、第332頁、第3340號偵卷(四)第180頁）各1份在卷可參，且有門號0000000000號手機、門號0000000000號手機、門號0000000000號手機各1支扣案可佐，參以被告葉麗珠自承係將販入之第一級毒品海洛因或第二級毒品甲基安非他命抽取大約10分之1的量後，再以同樣之價格販售予附表一所示之交易對象，顯然被告葉麗珠每次販賣毒品即可賺取該次販賣毒品數量之10分之1，自有營利之意圖，足認被告葉麗珠之自白，應與事實相符，堪予採信，本部分事證明確，被告葉麗珠有附表一所示販賣第一級毒品海洛因及第二級毒品甲基安非他命之犯行均堪認定，應依法論科。
(二)辯護人為被告葉麗珠辯護稱，被告葉麗珠已自白犯行，應有
    修正後毒品危害防制條例第17條第2項之適用云云。經查，
    被告葉麗珠固於原審及本院審理時自白犯行，惟並未於偵查
    （含警詢調查）時自白犯行，此見被告葉麗珠歷次警詢、偵
    查筆錄即明（見第3340號卷一第195至199頁、第200至207頁
    、偵卷四第41至47頁、偵卷五第67至68頁、第76至78頁、第
    170至173頁），自無上開規定之適用。
二、被告張育慈部分：
(一)上揭附表二所示之犯罪事實，業經被告張育慈於警詢、偵查
    、原審及本院準備程序中均坦承不諱（見第3339號偵卷第6
    頁至第9頁、第71頁至第72頁、第84頁至第86頁、原審卷(一
    ) 第186頁至第188頁、卷(二)第13頁、卷(三)第127頁背面
    、本院卷第154頁背面），核與證人即共同被告鄭山龍於原
    審準備程序及審理中（見原審卷(一)第180頁至第181頁、卷
    (二)第11頁、卷(三)第126頁）、共同被告葉麗珠於原審準
    備程序及審理中（原審卷(一)第182頁至第183頁、卷(二)第
    12頁、卷(三)第126頁背面）、共犯蘇宏昆於偵查、原審準
    備程序及審理中（見第3340號偵卷(五)第113頁至第116頁、
    第119頁至第128頁、原審卷(一)第184頁、卷(二)第12頁至
    第13頁、卷(三)第127頁）、證人陳金良於警詢及偵查中（
    見第3340號偵卷(三)第61頁至第65頁、偵卷(四)第128頁至
    第130頁）、證人吳宗鴻於警詢及偵查中（見第3340號偵卷(
    三)第322頁至第325頁、偵卷(四)第91頁至第94頁）、證人
    賴畇涵於警詢及偵查中（見第3340號偵卷(二)第370頁至第3
    71頁、偵卷(四)第73頁至第77頁、第181頁至第182頁）、證
    人巫至翔於警詢及偵查中（見第3340號偵卷(二)第364頁至
    第367頁、偵卷(四)第15頁至第18頁、見第3340號偵卷(五)
    第131頁至第132頁）證述大致相符，並有門號0000000000、
    0000000000號行動電話通訊監察譯文（見第3339號偵卷第32
    至39頁）各1份在卷可佐，參以被告張育慈自承幫共同被告
    鄭山龍交付毒品，鄭山龍會提供海洛因、甲基安非他命供伊
    免費施用，且被告既單獨、共同販賣前揭海洛因、甲基安非
    他命給附表二所示之交易對象，同時各向其等收取如附表二
    所示之現金，顯見雙方即有交易之對價關係，被告自有營利
    之意圖無疑。足認被告張育慈之自白，應與事實相符，堪予
    採信。
(二)至被告張育慈及其辯護人雖主張被告張育慈因罹患重度憂鬱
    症，致為本案行為時有精神耗弱之情形云云。然查，被告張
    育慈因精神方面疾病，雖曾自96年間起至98年5月14日止陸
    續至行政院衛生署新竹醫院就醫，並曾自97年2月21日起至9
    7年2月28日止住院治療，惟觀其於96年9月21日、96年10月1
    5日、96年1 1月17日、96年11月29日、96年12月13日、97年
    1月7日、97年2月4日歷次就醫紀錄均記載「重鬱症，單純發
    作，輕度」；於97年2月18日、97年2月21日歷次就醫紀綠均
    記載「重鬱症，復發，中度」；於97年2月21日因遭男友動
    手毆打，且因與男友吵架互搶刀子受有傷害，而辦理強制住
    院至97年2月28日出院；於97年3月7日、97年4月3日、97年5
    月7日、97年6月7日、97年6月16日、97年8月5日、97年8月2
    6日、97年9月27日、97年10月1日、97年10月29日、97年11
    月26日、97年1 2月11日、98年2月14日、98年3月19日、98
    年4月23日、98年5月14日歷次就醫紀綠均記載「重鬱症，復
    發，中度」，其病歷摘要關於病史部分為「因情緒不穩、自
    殺企圖、失眠，自96年間陸續於本院精神科門診治療，曾於
    上述時間住精神科病房，並持續追蹤治療至98年5月14日」
    ，診斷為「重度憂鬱症、人格違常」，有行政院衛生署新竹
    醫院98年9月21日函所附新醫歷字第0980006325號函所附病
    歷摘要及病歷影本各乙份在卷可稽（原審卷(二)第122頁至
    第155頁），可知被告張育慈確實罹患重度憂鬱症，然其歷
    次就診僅顯示其有情緒不穩之狀況，自難因此遽認該情緒不
    穩之狀況會影響其對所處情境之解讀，或判斷力遭受影響，
    致其辨識行為違法及依其辨識而行為之程度，有顯著降低情
    形，復經本院向行政院衛生署新竹醫院再次函詢被告精神狀
    況結果稱；98年1月至2月間，被告張育慈僅於98年2月14日
    至門診就診一次，就其返診紀錄所見，病人之主要問題為情
    緒不穩、藥物及酒精濫用，若無酒精及藥物影響下，其辨識
    行為違法之能力無礙，於門診開立之藥物為情緒穩定劑及鎮
    靜安眠藥，病人有濫用藥物傾向，並曾服用安眠藥之後又外
    出活動。若病人能規則案醫囑服藥，且戒除毒品，則其情緒
    及衝動控制或能改善，否則病人其衝動控制能力差，有自傷
    、自殺之危險；且易自陷於藥物或毒品之不良影響導致失序
    行為等情，有該院99年5月4日新醫歷字第0990002701號函在
    卷足憑（見本院卷第190頁），足徵被告張育慈若無施用毒
    品、飲酒及濫用藥物，即無精神障礙之問題，此由被告張育
    慈經原審羈押後，於偵查、原審及本院準備程序歷次庭訊時
    均能針對問題適切回答，且就被訴之犯罪事實，亦能一一核
    對卷證後始為認罪與否之意見表示即明，足認被告張育慈固
    罹患重度憂鬱症，惟其為本案行為時之精神狀況，對於外界
    事務之知覺理會及判斷作用，仍有完全自由決定意思之能力
    ，故並無精神障礙或心智缺陷情形可言。況依刑法第19條第
    3項規定，因故意或過失自行招致精神障礙或其他心智缺陷
    者，不適用免罰或減輕其刑之規定，被告張育慈縱因施用毒
    品而導致有精神障礙或其他心智缺陷之情形，亦屬故意自行
    施用所招致，自無免責之適用。被告張育慈及其辯護人執此
    為辯，自無可採。
(三)綜上所述，被告張育慈有為附表二所示之販賣第一級毒品海
    洛因及第二級毒品甲基安非他命之犯行事證明確，均堪認定
    ，應依法論科。
三、被告劉建隆部分：上揭附表三編號一所示之幫助販賣第一級
    毒品海洛因之犯行，業據被告劉建隆於偵查、原審、本院準
    備程序及審理中均坦承不諱（見第3340號偵卷(四)第175頁
    、第185頁至第18 6頁、80號聲羈卷第5頁至第7頁、第3340
    號偵卷(五)第150頁、原審卷(一)第189頁、卷(二)第14頁、
    卷(三)第128頁、本院卷第154頁、第234頁），核與證人鄭
    山龍於原審準備程序及審理中（見原審卷(一)第180頁至第1
    81頁、卷(二)第11頁、卷(三)第126頁）、證人蘇宏昆於偵
    查、原審準備程序及審理中（見第3340號偵卷(五)第120頁
    、原審卷(一)第184頁、卷(二)第12頁至第13頁、卷(三)第1
    27頁）、證人賴畇涵於警詢中（第3340號偵卷(四)第181頁
    至第182頁）、證人巫至翔於警詢及偵查中（第3340號偵卷(
    二)第364頁至第367頁、偵卷(四)第15頁至第18頁、偵卷(五
    )第131頁至第132頁）證述大致相符，並有卷附鄭山龍持用
    之門號0000000000號行動電話通訊監察譯文（見第3340號偵
    卷(四)第180頁）1份、新竹市警察局刑警大隊搜索扣押筆錄
    、扣押物品目錄表、扣押物品收據各1份、照片11張（見第3
    340號偵卷(二)第22頁至第30頁）可稽，且有門號000000000
    0號手機1支扣案可佐，參以證人即共犯鄭山龍自承販入之第
    一級毒品海洛因，均先抽取大約10分之1的量後，再以與販
    入價格同樣之價格販售予他人，自有營利之意圖無訛。足認
    被告劉建隆上開自白與事實相符，堪可採信。此部分事證明
    確，被告劉建隆幫助販賣第一級毒品海洛因1次之犯行堪以
    認定，應依法論科。
四、被告巫至翔部分：
(一)訊據被告巫至翔固坦承於附表四編號一所示時地，受鄭山龍委託交付香菸一包予戴于鈞之事實，惟矢口否認有何共同販賣第二級毒品甲基安非他命之犯行，辯稱：因鄭山龍來找我，鄭山龍剛好要移車，就拿一包香煙給我，叫我拿到對面交給戴于鈞，不知香菸裡面裝有毒品甲基安非他命云云。
(二)經查：
１、證人鄭山龍與戴于鈞事先以電話聯繫購買毒品之事，證人鄭山龍並於附表四編號一所示之98年4月10日，駕車前往新竹市竹光路昌益桂冠大樓擬以2,000元之對價販賣第二級毒品甲基安非他命1包予戴于鈞，惟至交易地點後，因該車擋住其他車輛往來出入口，遂改由被告巫至翔出面交付第二級毒品甲基安非他命1包予戴于鈞，並向戴于鈞收取毒品價金2,000元再轉交予鄭山龍等情，業據證人即共同被告鄭山龍於原審審理時結證明確，其證稱：「（你打電話給戴于鈞說，『我要到你家7-11』這裡的『家』指何處？）戴于鈞打電話給我，說他要安非他命，這裡的家是指戴于鈞的家，是在東大路與水田街交叉口附近，我拿到安非他命就偷用一些之後，拿去給戴于鈞」、「（你當天是否先到，戴于鈞還在別的地方沒有回來，所以你有等他？）應該是在他家，我有印象，後經閱覽通訊監察譯文稱：是我先到」、「（你在何處等他？）一開始我是停在空軍醫院那邊等，我車子最後停在昌益桂冠」、「（這當中有無跟巫至翔通電話？）有，我跟巫至翔說我要去巫至翔家，巫至翔住在昌益桂冠，所以我車子開到昌益桂冠，剛好戴于鈞車子從對面開過來，我車子停在昌益桂冠的門口，戴于鈞車子停在對面馬路，巫至翔從樓上下來要帶我上他家，我當時車子擋在路口，我跟巫至翔說麻煩請他幫我橫越馬路，將安非他命拿給對面的小戴」、「（你人有無過去？）沒有，因為我車子擋到別人的路，我要移車，所以我請巫至翔拿過去」、「（巫至翔有沒有把錢拿回來？）有」、「（收了多少錢？）好像2,000元」、「（巫至翔要過馬路時有無告訴他要收多少錢？）這一點我忘記了，但是小戴拿到安非他命後，他自己就會拿錢給巫至翔」、「（巫至翔幫你拿安非他命給戴于鈞，你有沒有給巫至翔報酬？）沒有，我想說只是在對面而已，我沒有給他錢，也沒有送他安非他命」、「（依照你所說，你是用夾鏈袋直接包裝安非他命送給戴于鈞，有無告訴巫至翔那是安非他命？）我們大家都是吃藥認識的，巫至翔一看就知道，這種事不用多說」、「（巫至翔從戴于鈞那邊收到兩千元後有把錢交給你？）有，因為我要把2,000元拿去給藥頭，因為要給藥頭多少錢我要很清楚，否則藥頭不會方便我讓我先拿藥」等語（見原審卷(三)第11頁至第13頁）。
２、又證人鄭山龍前開證述之內容，核與證人戴于鈞於原審審理時結證稱：「（鄭山龍跟你相約到你家是要做何事？）我要向鄭山龍買安非他命」、「（這次是否鄭山龍本人或其他人拿安非他命給你？）這次是他們有兩個人，就是鄭山龍與巫至翔，因為我們一直換地點，所以細節我不記得」、「（當時你車子停在昌益桂冠的門口還是對面？）我停在門口，我車子與鄭山龍停在不同一邊，我們是彼此停對面」、「（鄭山龍有沒有本人走到你車子旁邊還是巫至翔一個人走過來？）我記得他們兩人本來很像要一起過來，但是走到一半時，鄭山龍的車子擋到別人的路，所以鄭山龍又回去移車，所以最後只有巫至翔一個人走到我車旁」、「（最後是何人交付安非他命給你？）巫至翔」、「（你錢交給何人？）巫至翔」、「（你拿多少錢給巫至翔？）2,000元」等語大致相符（見原審卷(三)第13頁背面至第14頁），且彼等二人關於被告巫至翔出面交付甲基安非他命予證人戴于鈞，並向戴于鈞收取2000元價金等情節均證述一致，並有證人鄭山龍使用之0000000000行動電話通訊監察譯文（見第3340號偵卷(四)第197頁）1份附卷足憑，益見證人鄭山龍、戴于鈞前開證述，均屬實情，應可採信。復稽之被告巫至翔先於原審時否認有替鄭山龍交付毒品予戴于鈞云云，於本院審理時又改稱有替鄭山龍交付香菸予戴于鈞，但不知裡面裝有毒品云云，前後供述明顯不一致，又無其他證據可佐，是被告巫至翔此節所辯，顯無足採。此外，並有新竹市警察局刑警大隊搜索筆錄、扣押物品收據各1份、照片3張（見第3340號偵卷(二)第374頁至第379頁）在卷可參，此部分事證明確，被告巫至翔與鄭山龍共同販賣第二級毒品甲基安非他命1次之犯行亦堪認定，應依法論科。
五、被告戴于鈞部分：
(一)訊據被告戴于鈞固坦承於附表五編號一所事時地，依共同被告鄭山龍之指示交付二包粉末予周銘芳，惟矢口否認有販賣第一級毒品海洛因之犯行，辯稱：伊本身是施用甲基安非他命，對海洛因不十分了解，當天在鄭山龍家看到粉狀東西，認為量太少，所以將安眠藥磨成粉放進去云云。
(二)經查：
１、98年1月27日證人周銘芳因毒癮發作與共同被告鄭山龍聯繫購買海洛因之事，約定於新竹市自由路便利商店附近交易，惟因被告鄭山龍無法親自前往，遂以電話聯絡被告戴于鈞至其住處拿取2包價值1000元之海洛因，出面交付第一級毒品海洛因2包予被告周銘芳之事實，業據證人即共同被告鄭山龍、周銘芳於原審審理結證明確（見原審卷(三)第16頁至第18頁、第20頁、第23頁背面至第24頁、原審卷(三)第20頁背面至第23頁），被告戴于鈞亦自承確實有接到鄭山龍電話委請伊至住處拿取海洛因2包，送至新竹市自由路交予周銘芳之情，並有行動電話通訊監察譯文1份附卷可佐（見第3340號偵卷(二)第166頁），前開事實已足堪認定。
２、又被告戴于鈞到達交易地點後，隨即以電話通知證人周銘芳，並於附表五編號一所示時、地交付海洛因二包予周銘芳施用等情，復經證人周銘芳於原審時證述無訛（見審卷(三)第20頁背面至第23頁），尤其證人周銘芳就究係何人交付其毒品部分，明確指證確係開白色休旅車之人所交付，且證述其確實有拿到第一級毒品海洛因2包，拿到毒品後立刻回去施用，並於施用毒品後打電話向鄭山龍抱怨「拿這500元兩包，塞牙縫都不夠」等語，亦有行動電話通訊監察譯文1份附卷可佐（見第3340號偵卷(一)第137頁），此外，復稽之被告戴于鈞於本院準備程序及審理時均供承確有幫鄭山龍拿2包不明粉末給周銘芳等語（見本院卷第184頁背面、第234頁背面、第235頁），足見證人周銘芳前開證述確與事實相符，可以採信。參以證人周銘芳於施打被告戴于鈞交付之二包粉末後不久，隨即撥打電話向證人鄭山龍抱怨其託人送交的第一級毒品海洛因數量太少，然無隻字片語提及海洛因之品質、純度有異常情形，此觀諸前開通訊間譯文內容即明，益見被告戴于鈞於98年1月27日在新竹市自由路便利商店前交付予證人周銘芳之2包白粉確實為第一級毒品海洛因無誤。被告戴于鈞所稱其交付給證人周銘芳之物係單純安眠藥云云，即與事實不符，應非可採。
３、至證人即共同被告被告鄭山龍就98年1月27日當日自己是否在家、被告戴于鈞當日係在被告鄭山龍家或其自己家、交付毒品之包裝方式，所述前後不一，並與被告戴于鈞及證人周銘芳所述亦不相符，惟此觀諸證人鄭山龍於原審準備程序、審理時均坦承販賣第一級毒品海洛因及第二級毒品甲基安非他命之犯行，唯獨對被告戴于鈞部分屢次供述：「（所以除了你自己去送毒品之外，你還有請張育慈、葉麗珠、蘇宏昆、戴于鈞、巫至翔、劉建隆等人幫你送過毒品嗎？）戴于鈞不知道，其他人應該都知道，因為我們平常都在一起，也常常一起吸毒，所以我拿回來不管是粗的安非他命，還是細的海洛因，他們也都知道，我拜託戴于鈞是說，我是用1,000元的鈔票把毒品包起來請他拿去給綽號『芳兄』（台語），所以除了戴于鈞以外，其他人都知道，因為有用1,000元包起來，所以戴于鈞應該不知道」、「（從該通監聽錄音內容來看，你當時應該不在家，你是交代別人去做把毒品拿給周銘芳這件事，是否如此？）我因為這件事，我麻煩戴于鈞這件事情，讓他牽連到這個案子，我很不好意思，所以才會講成這樣，事實應該是怎麼樣，我還要再想想看…」云云（見原審卷(一)第180頁、卷(三)第24頁），可知證人鄭山龍就附表五編號一所示與被告戴于鈞共同販賣第一級毒品海洛因犯行部分，因認牽連被告戴于鈞而深感歉意，而於原審準備程序及審理中就有關被告戴于鈞共犯部分，語多迴護而前後矛盾致有所不實，是其上揭部分之證述自無法作為對被告戴于鈞有利之認定。
４、此外，並有新竹市警察局刑警大隊搜索筆錄、扣押物品收據各1份、照片8張（見第3340號偵卷(三)第14頁至第15頁、第46頁至第49頁）、門號0000000000號行動電話（被告鄭山龍）與門號0000000000號行動電話（證人周銘芳）及門號0000000000號行動電話（被告戴于鈞）間下開通訊監察譯文：「①98年1月27日0時18分56秒，門號0000000000號行動電話（鄭山龍）發話至門號0000000000號行動電話（周銘芳）之通訊監察譯文顯示：風兄我知道您現在很難過我已託人過去另外我這裡也會趕緊。②98年1月27日0時38分18秒，門號0000000000號行動電話（周銘芳）發話至門號0000000000號行動電話（鄭山龍）之通訊監察譯文顯示：B：過去了，馬上到。A：他知道我電話嗎？B：我叫他去金錢豹等。A：好。③98年1月27日0時50分48秒，門號0000000000號行動電話（戴于鈞）發話至門號0000000000號行動電話（周銘芳）之通訊監察譯文顯示：B：我在對面，7-11。白色休旅車。A：7-11好。④98年1月27日0時54分50秒，門號0000000000號行動電話（周銘芳）發話至門號0000000000號行動電話（鄭山龍）之通訊監察譯文顯示：B：芳哥到了。A：拿這500元兩包，塞牙縫都不夠。B：家裡剩這些我叫他都拿過去了，我馬上趕回去。A：好」在卷可佐（見第3340號偵卷(一)第137頁），且有門號0000000000號行動電話1支扣案可證，本部分事證明確，被告戴于鈞與共同被告鄭山龍共同販賣第一級毒品海洛因1次之犯行堪以認定，應依法論科。
六、被告周銘芳部分：
(一)訊據被告周銘芳固不否認有在附表六編號一至編號七所示之
    時間、地點，交付第一級毒品海洛因予證人黃裕豐施用，並
    向其收取如附表六各編號所示之現金，惟矢口否認有何販賣
    第一級毒品海洛因之犯行，辯稱：我是以原價轉讓第一級毒
    品海洛因予黃裕豐，沒有賺錢營利，如果要靠販賣毒品的錢
    來購買毒品，不會只賣給黃裕豐1人云云。
(二)經查：
１、被告周銘芳於附表六各編號所示時、地販賣海洛因給黃裕豐
    施用之犯罪事實，業據證人黃裕豐於警詢、偵查及原審審理
    時分別證述無訛。其於警詢中證述：我曾向綽號阿芳、阿昆
    之2名男子購買過海洛因，我從98年2月中旬開始向阿昆購買
    海洛因，阿芳是於98年3月份開始購買，阿昆都會約我在公
    道五路加油站前或育賢國中前，我向阿昆買了10多次，每次
    我都會買1至2小包，每小包500元夠注射2次，阿芳都會約我
    在三民國小前交易，我約向他買了7次左右，他的價錢也是1
    小包500元，我每回也是向他拿1包或2包，2009年3月10日，
    9時45分25秒有與0000000000周銘芳聯絡，我是打電話問周
    銘芳毒品拿到了沒，他告訴我拿到了問我是不是要買，我回
    答要買1,000元並說現在馬上下去拿（三民國小前），2009
    年3月13日11時42分30秒，有使用0000000000與0000000000
    周銘芳聯絡，當時是我問周銘芳有沒有1,000元的海洛因我
    要買，周銘芳說有我們就完成交易，2009年3月19日8時33分
    56秒有與0000000000周銘芳聯絡，當時我要向周某買500元
    的海洛因，他嫌太少說怎麼拿，並向我要上回拿毒品欠他的
    1,600元，我回答他先給我500元的毒品，另外的1,600我晚
    上會還給他…於是我就到三民國小前向他拿了500元的海洛因
    ，2009年3月31日8時6分7秒有與0000000000周銘芳聯絡，當
    時我打電話給周銘芳說我已經買了6支「馬林」了（黑色小
    瓶裝抵癮用的藥水）每支150元共買了900元，還是抵不了癮
    很難過請周某先賣我500元海洛因，周某回答之前欠他那麼
    多錢還沒還，他也不是專門在賣毒品的，我回答我知道我會
    在4月5日還他錢，周某又問我身上有多少錢，我回答有500
    元周某說真的有500嗎？如果沒有能？我說如果沒有500元那
    就不用給我海洛因了，2009年4月4日10時18分19秒有與0000
    000000周銘芳聯絡，我告訴周某我先拿800給他，因為昨天
    拿毒品時還欠他300所以我拿800給他是還他300另外再拿500
    元海洛因，因為先前欠他1600元還沒有還，所以我告訴他剩
    下明天領錢一起給你等語（見第3340號偵卷(三)第000頁至
    第172頁）。復於偵查中證述：這幾通電話是我向周銘芳購
    買海洛因的通話內容（提示監聽譯文98年3月10日下午00：4
    5：25、09：53：32），這次交易有成功，約在自由路三民
    國小對面超商見面，購買1,000元海洛因，是周銘芳送海洛
    因過來，我有給他錢，他交付海洛因給我，這幾通電話是我
    向周銘芳購買海洛因的通話內容（提示監聽譯文98年3月13
    日上午11：43：30、下午12：13：16），這次交易有成功，
    是約在自由路三民國小見面，買1,000元海洛因，是周銘芳
    送過來的，我錢有付給他，他有交付安非他命，這通電話也
    是我向周銘芳購買海洛因的通話內容（提示監聽譯文98年3
    月15日下午04：19：45），這次交易有成功，是約在自由路
    三民國小見面，我購買500元海洛因，我錢交付給周銘芳，
    他給我海洛因、這通電話也是我向周銘芳購買海洛因的通話
    內容（提示監聽譯文98年3月19日下午08：33：56），這次
    交易約在自由路三民國小見面，購買1,000元海洛因，但先
    給周銘芳500元，他有給我毒品，這幾通電話是我向周銘芳
    購買海洛因的通話內容（提示監聽譯文98年3月23日上午08
    ：25：17、08：32：59、08：53：55、09：06：56、09：13
    ：35），這次交易有成功，是約在民生路見面，購買1,000
    元海洛因，他有把海洛因給我，那1次我只給他700元，這通
    電話是向周銘芳購買海洛因的通話內容（提示監聽譯文98年
    3月31日下午08：06：07），這次交易是約在三民國小見面
    ，購買500元海洛因，我給周銘芳500元，他有給我毒品，這
    通電話是向周銘芳購買海洛因通話內容（提示監聽譯文98年
    4月4日下午10：18：19），這次交易約在自由路三民國小見
    面，購買500元海洛因，但之前欠他300元，我交付80 0元給
    他，他有給我毒品等語（見第3340號偵卷(四)第99頁至第10
    1頁）；再於原審審理時結證稱：（提示偵卷(二)第175至17
    6、178、179、180、188、187頁之通訊監察譯文並告以要旨
    ）是我與周銘芳的對話，譯文內容與我們實際對話一致，周
    銘芳問「要什麼」是要買海洛因的意思，「壹張」是指1,00
    0元，周銘芳跟我講說「要有錢喔」，這句話是指如果不付
    錢給周銘芳，就不給我海洛因，周銘芳被起訴這7次販賣毒
    品，其中98年3月13日我有欠1,000元，他給我1包海洛因，
    重量我不知道；98年3月10日給1,000元，有付清，他給我1
    包海洛因，重量我不知道；98年3月15日欠500元，我當時也
    是買1,000元海洛因，只有先給500元，他給我1包海洛因，
    重量我不知道；98年3月19日，我買500元的海洛因，當場付
    清，他給我1包海洛因，重量我不知道，比之前買1,000元的
    份量還要少；98年3月23日，1,000元有付清，他給我1包海
    洛因，重量我不知道；98年3月31日，買500元海洛因，當場
    給500元，他給我1包海洛因，重量我不知道；98年4月4日，
    買500元，當場付清，他給我1包海洛因，重量我不知道，1,
    000元是2小包，500元是1小包，都是用夾鏈袋包裝，之前於
    警詢中說是調貨而不是說購買，是我認為調貨與購買意思一
    樣，調貨也是要給錢，購買也是要給錢等語（見原審卷(二)
    第7頁至第8頁）。
２、又門號0000000000號及0000000000號行動電話於98年3、4月
    間確係證人黃裕豐所使用；而門號0000000000號行動電話於
    98年3、4月間係被告周銘芳使用之事實，為證人黃裕豐（見
    第3340號偵卷(三)第170頁）及被告周銘芳（見第3340號偵
    卷(二)第123頁背面）所不否認，另被告周銘芳以上開行動
    電話與證人黃裕豐之上開2支行動電話分別有下列多次通聯
    紀錄：
  ⑴98年3月10日9時45分25秒→門號0000000000號行動電話（證人
    黃裕豐）發話至門號0000000000號行動電話（被告周銘芳）
    之通訊監察譯文顯示：B：怎樣！有嗎？A：剛拿到（指毒品
    ）你要是不是？B：…剛剛1分鐘差點拿過去，我現在下去。A
    ：你要多少？B：1張。A：要有錢喔。B：我現在拿過去；98
    年3月10日9時53分32秒→門號0000000000號行動電話（證人
    黃裕豐）發話至門號0000000000號行動電話（被告周銘芳）
    之通訊監察譯文顯示：B：怎麼沒看見你！我在統一超商這
    邊。A：統一超商，好（見第3340號偵卷(二)第175頁）。
  ⑵98年3月13日11時42分30秒→門號0000000000號行動電話（被
    告周銘芳）發話至門號0000000000號行動電話（證人黃裕豐
    ）之通訊監察譯文顯示：A：要嗎？B：好。你有是嗎？A：
    是，多少？B：1張；98年3月13日12時13分16秒→門號000000
    0000號行動電話（被告周銘芳）發話至門號0000000000號行
    動電話（證人黃裕豐）之通訊監察譯文顯示：A：你有用嗎
    ？B：有。A：感覺如何？B：還好，比我之前的好。A：另外
    一種你要嗎？B：我不用沒興趣。A：好（見第3340號偵卷(
    二)第176頁）。
  ⑶98年3月15日16時19分45秒→門號0000000000號行動電話（證
    人黃裕豐）發話至門號0000000000號行動電話（被告周銘芳
    ）之通訊監察譯文顯示：B：老大我阿賓，我昨天去高雄，
    拿錢明天要牽車。明天方便嗎？我要叫你幫我拿一半。多少
    ？A：12。B：明天你上班方便嗎？我先拿給你。A：好。B：
    那我先給你500現金。A：好（見第3340號偵卷(二)第178頁
    ）。
  ⑷98年 3月19日08時33分56秒→門號0000000000號行動電話（被
    告周銘芳）發話至門號0000000000號行動電話（證人黃裕豐
    ）之通訊監察譯文顯示：B：回來了吧，我跟你拿500。A：
    多少？B：500。A：500怎麼拿。上次差的1,600呢？B：我晚
    上一起給你。我先拿那個啦。 A：我自己東西也拿的不太好
    。 B：我上次拿22,000也不太好，雖然是整塊的。先拿一些
    給我啦。A：給你我自己就夠了。B：好。我現在過去（見第
    3340號偵卷(二)第179頁）。
  ⑸98年 3月23日20時25分17秒→門號0000000000號行動電話（被
    告周銘芳）發話至門號0000000000號行動電話（證人黃裕豐
    ）之通訊監察譯文顯示：B：老大500好嗎？A：你2,000不是
    今天要給我。B：我今天真的沒有辦法。A：好幾天前你不是
    說星期一借我。B：對呀，沒辦法，我車拿去借好了。A：現
    在怎樣。B：像昨天一樣？A：現金？B：我拿電話給你。A：
    我不要電話。B：我手錶給你。A：不要。B：救我。A：沒辦
    法。你看有沒有1,000元；98年3月23日20時53分17秒→門號0
    000000000號行動電話（被告周銘芳）發話至門號000000000
    0號行動電話（證人黃裕豐）之通訊監察譯文顯示： B：老
    大我500就好。A：現金？B：就像昨天一樣的就好。A：好。
    98年3月23日21時06分56秒→門號0000000000號行動電話（證
    人黃裕豐）發話至門號0000000000號行動電話（被告周銘芳
    ）之通訊監察譯文顯示：B：老大我走過去。A：我在民生路
    吃飯。B：我到大埔7-11打給你。A：好；98年 3月23日21時
    13分35秒→門號0000000000號行動電話（證人黃裕豐）發話
    至門號0000000000號行動電話（被告周銘芳）之通訊監察譯
    文顯示：B：你走過來我看見了（見第3340號偵卷(二)第186
    頁）。
  ⑹98年3月31日20時06分07秒→門號0000000000號行動電話（證
    人黃裕豐）發話至門號0000000000號行動電話（被告周銘芳
    ）之通訊監察譯文顯示：B：老大回來沒。A：回來了。B：
    我今天買900多元去了，剩500多元。A：剩多少？B：500多
    元先給我拿一下。不然我難過的。買6支去了，但注不動，6
    支就要900，不然我難過的。A：你之前還差我這麼多還沒還
    ，我又不是在出的。B：我知啦，初五給你。A：你身上有多
    少？B：500。A：要有喔，沒有呢？B：沒有不要給我（見第
    3340號偵卷(二)第188頁）。
  ⑺98年4月4日22時18分19秒→門號0000000000號行動電話（證人
    黃裕豐）發話至門號0000000000號行動電話（被告周銘芳）
    之通訊監察譯文顯示： B：你回來了喔。A：嗯。B：我先拿
     800給你。好嗎？我先跟你拿500，我老婆那天拿300，我總
    共拿 800給你。剩下明天領錢一起給你。A：那總共拿800給
    我（見第3340號偵卷(二)第187頁）。審諸上開7日之通訊監
    察譯文內容均顯示被告周銘芳確係販賣第一級毒品海洛因予
    證人黃裕豐，且通訊監察譯文所顯示之通訊時間亦與附表六
    編號一至編號七所示之販賣時間相吻合，又在彼此聯絡交易
    第一級毒品海洛因之歷次過程，被告周銘芳多次提及「要有
    錢喔」、「500怎麼拿，上次差的1,000呢」、「你2,000不
    是今天要給我」、「你看有沒有1,000元」、「你之前還差
    我這麼多還沒還，我又不是在出的」、「那總共拿800給我
    」等語，可知被告周銘芳絕非免費提供第一級毒品海洛因予
    證人黃裕豐使用，甚而有時因為證人黃裕豐尚有前次交易毒
    品欠款未付而拒絕出售毒品予證人黃裕豐，參以被告周銘芳
    供述：「（是否有轉讓毒品黃裕豐？）有，他一直找我，我
    是轉讓海洛因給他」、「（你有沒有跟黃裕豐收錢？）有」
    、「（收多少錢？）1,000元」、「（你這樣的行為不就是
    販賣？）我沒有賣。是他一直叫我讓給他，我沒有賺他的錢
    ，我是照著本錢給他」等語（見原審75號聲羈卷第17頁至第
    18頁），足認被告周銘芳確實有販賣第一級毒品海洛因予證
    人黃裕豐，且有向證人黃裕豐收取對價，故被告周銘芳辯稱
    只有轉讓第一級毒品海洛因予證人黃裕豐，而無販賣毒品云
    云，顯無可採。
(三)此外，並有新竹市警察局刑警大隊搜索筆錄、扣押物品收據
    各1份、照片12張（見第3340號偵卷(二)第144頁至第152頁
    ）、行動電話0000000000號通訊監察譯文（見第3340號偵卷
    (一)第133頁至第142頁、第262頁至第265頁、偵卷(二)第49
    頁至第50頁、第161頁至第188頁、偵卷(三)第193頁至第201
    頁、偵卷(四)第179號）1份在卷可參，且有門號0000000000
    號行動電話1支扣案可證，參以被告周銘芳自承確實有向證
    人黃裕豐收取價金（見本院卷第154頁背面），顯然被告周
    銘芳每次販賣毒品均有收取對價無誤，按販賣毒品罪之所謂
    「意圖」，即犯罪之目的，原則上不以發生特定結果為必要
    ，只需有營利之意圖為已足，不以買賤賣貴而從中得利為必
    要（參見最高法院97年度台上字第2109號判決意旨）。被告
    周銘芳既分別販賣前揭海洛因給證人黃裕豐，同時向其收取
    如附表六所示之現金，顯見雙方即有交易之對價關係，被告
    當有營利之意圖無疑。綜上所述，足徵被告周銘芳確有上述
    販賣海洛因之事實，其所辯復無足取，是以此部分犯行事證
    以臻明確，其犯行均堪認定，應依法論科。
七、新舊法比較部份
(一)按被告行為後，毒品危害防制條例第4條、第17條業已修正
    ，並於98年5月20日公布，按法規之制定與法規之修正，如
    有特定生效日之必要者，依中央法規標準法第14條或第20條
    第2項準用第14條之規定，應分別特定其施行日期。法規制
    定或前次修正基於特殊因素所特定之施行日期，並不適用於
    日後修正或再次修正之條文。又按法律之制定或修正，若未
    明定施行日期者，中央法規標準法雖未規定應自何時生效，
    然法律既經制定或修正並經總統公布，自應依一般原則，自
    公布日起算至第三日發生效力。故修正後毒品危害防制條例
    第4條、第17條應於98年5月22日發生效力，是被告犯罪後法
    律已有變更。再按行為後法律有變更，致發生新舊法比較適
    用時，除與罪刑無關者，例如易刑處分、拘束人身自由之保
    安處分等事項，不必列入綜合比較，得分別適用有利於行為
    人之法律，另從刑原則上附隨於主刑一併比較外，於比較新
    舊法時應就罪刑有關之一切情形，含本刑及有關之共犯、未
    遂犯、想像競合犯、牽連犯、連續犯、結合犯，以及累犯加
    重、自首減輕暨其他法定加減原因（如身分加減）與加減例
    等，綜其全部罪刑之結果為比較後，擇較有利者為整體之適
    用，不能予以割裂而分別適用個別有利之條文。
(二)次按，毒品危害防制條例第4條第1項原規定「製造、運輸、
    販賣第一級毒品者，處死刑或無期徒刑；處無期徒刑者，得
    併科新臺幣1千萬元以下罰金」，第2項原規定「製造、運輸
    、販賣第二級毒品者，處無期徒刑或7年以上有期徒刑，得
    併科新臺幣7百萬元以下罰金」，本案被告6人行為後，上開
    規定業經立法院於98年5月5日三讀修正為「製造、運輸、販
    賣第一級毒品者，處死刑或無期徒刑；處無期徒刑者，得併
    科新臺幣2千萬元以下罰金」、「製造、運輸、販賣第二級
    毒品者，處無期徒刑或7年以上有期徒刑，得併科新臺幣1千
    萬元以下罰金」，並經總統於98年5月20日公布，同年月22
    日生效，經比較上開新舊法之規定，犯罪構成要件並未變動
    ，僅新法之罰金數額提高，自應以行為時即修正前舊法之規
    定，對被告6人較為有利。
(三)又毒品危害防制條例第17條原規定：「犯第4條第1項至第4項、第5條第1項至第4項前段、第6條第1項至第4項、第7條第1項至第4項、第8條第1項至第4項、第10條或第11條第1項、第2項之罪，供出毒品來源，因而破獲者，得減輕其刑」，嗣經修正為：「犯第4條至第8條、第10條或第11條之罪，供出毒品來源，因而查獲其他正犯或共犯者，減輕或免除其刑；犯第4條至第8條之罪於偵查及審判中均自白者，減輕其刑」。經比較新舊法之規定，因販賣第一、二級毒品之新法並未較有利於被告葉麗珠、巫至翔、戴于鈞、周銘芳，且被告4人並未於偵查及審判中自白犯行，並無修正後毒品危害防制條例第17條第2項之適用，故被告葉麗珠、巫至翔、戴于鈞、周銘芳如附表所示之犯行，自應分別適用舊法即修正前毒品危害防制條例第4條第1項、第2項之規定。另被告張育慈、劉建隆因於偵查及原審、本院審判中均曾自白犯行，而有修正後毒品危害防制條例第17條第2項減刑規定之適用，亦即新法之規定明顯較舊法有利於行為人，綜合全部罪刑之結果為比較後，被告張育慈、劉建隆應整體適用較有利被告之新法即修正後毒品危害防制條例第4條第1項、第2項之規定。
八、論罪科刑理由
(一)查海洛因係毒品危害防制條例第2條第2項第1款列管之第一級毒品，甲基安非他命則係同條項第2款所列管之第二級毒品，是核被告葉麗珠就附表一所為，分別係犯修正前毒品危害防制條例第4條第1項之販賣第一級毒品罪、第4條第2項之販賣第二級毒品罪。被告張育慈就附表二所為，分別係犯修正後毒品危害防制條例第4條第1項之販賣第一級毒品罪、第4條第2項之販賣第二級毒品罪。被告劉建隆就附表三編號一所為，係犯刑法第30條第1項、修正後毒品危害防制條例第4條第1項之幫助販賣第一級毒品罪。公訴意旨認被告劉建隆所為係犯毒品危害防制條例第4條第一項之販賣第一級毒品罪，尚有未洽。被告巫至翔就附表四所為，係犯修正前毒品危害防制條例第4條第2項之販賣第二級毒品罪。被告戴于鈞就附表五所為，係犯修正前毒品危害防制條例第4條第1項之販賣第一級毒品罪。被告周銘芳就附表六所為，均係犯修正前毒品危害防制條例第4條第1項之販賣第一級毒品罪。
(二)被告張育慈與鄭山龍間，就附表二編號一、二犯行；被告葉麗珠、張育慈與鄭山龍間，就附表一編號一（即附表二編號三）犯行；被告葉麗珠與鄭山龍、蘇宏昆間，就附表一編號編號二；被告戴于鈞與鄭山龍間，就附表五編號一犯行；被告葉麗珠與鄭山龍間，就附表二編號三、五、九、十犯行；被告巫至翔與鄭山龍間，就附表四編號一犯行；被告張育慈與蘇宏昆間，就附表二編號四、六所示之犯行，均具有犯意聯絡及行為分擔，均應依刑法第28條之規定，論以共同正犯。
(三)被告葉麗珠、張育慈、巫至翔、戴于鈞、周銘芳、劉建隆分別持有第一、二級毒品，復進而販賣、幫助販賣，其持有毒品之低度行為，為販賣之高度行為所吸收，均不另論罪。本件被告葉麗珠、張育慈、周銘芳所為如附表一、二、六所示各次販賣第一級、第二級毒品之犯行，均係在刑法修正施行後所為，行為時間相異，難認係在密切接近之時、地，分數個舉動以接續或反覆施行之行為，與接續犯之概念非合，均應予以分論併罰。
(四)被告葉麗珠、劉建隆等人有詳如事實欄一所示之前科紀錄，
    有臺灣高等法院被告前案紀錄表2份在卷可憑，其均於徒刑
    執行完畢5年內故意再犯本件有期徒刑以上之罪，除就販賣
    第一級毒品罪法定刑死刑、無期徒刑部分與販賣第二級毒品
    罪法定刑無期徒刑部分依法不得加重外，其餘部分均應依累
    犯規定加重其刑。又被告劉建隆幫助被告鄭山龍犯如附表三
    編號一所示犯行，為幫助犯，爰依刑法第30條第2項之規定
    減輕其刑（死刑減輕者，為無期徒刑；無期徒刑減輕者，為
    20年以下15年以上有期徒刑，因死刑、無期徒刑依法不得加
    重，該部分無先加後減問題）。
(五)毒品危害防制條例第17條減刑規定之適用查被告張育慈於偵
    查及審判中就附表二所示販賣第一級毒品及第二級毒品安非
    他命部分曾經自白犯罪，有被告張育慈於98年4月24日調查
    筆錄、98年4月24日訊問筆錄、原審98年9月15日、98年9月2
    2日準備程序筆錄、原審98年11月12日審判筆錄、本院99年4
    月7日準備程序筆錄各1份附卷可佐（見第3339號偵卷第6頁
    至第9頁、第71頁至第72頁、第84頁至第86頁、原審卷(一)
    第186頁至第188頁、卷(二)第13頁、卷(三)第127頁背面、
    本院卷第154頁）；被告劉建隆於偵查及審判中就附表三所
    示幫助販賣第一級毒品部分曾經自白犯罪，有被告劉建隆於
    98年5月1日調查筆錄、98年5月1日、98年7月30日訊問筆錄
    、原審98年9月15日、98年9月22日準備程序筆錄、原審98年
    11月12日審判筆錄、本院99年4月7日準備程序筆錄、99年6
    月1日審判筆錄各1份附卷可佐（第3340號偵卷(四)第175頁
    、第185頁至第186頁、原審80號聲羈卷第5頁至第7頁、第33
    40號偵卷(五)第150頁、原審卷(一)第189頁、卷(二)第14頁
    、卷(三)第128頁、本院卷第154頁、第000頁、第234頁），
    是被告張育慈就附表二所示之販賣第一級毒品、第二級毒品
    罪；被告劉建隆就附表三所示之幫助販賣第一級毒品海洛因
    罪，均於偵查及審判中自白該部分犯行，自均應依修正後毒
    品危害防制條例第17條第2項之規定，各依法減輕其刑，被
    告劉建隆部分並遞減輕之。
(六)再按，販賣第一級毒品罪之法定刑為「死刑或無期徒刑；處無期徒刑者，得併科新臺幣一千萬元以下罰金」，販賣第二級毒品罪之法定刑為「處無期徒刑或七年以上有期徒刑，得併科新臺幣七百萬元以下罰金」，然同為販賣毒品之人，其原因動機不一，犯罪情節亦未必盡同，或有大、中、小盤毒梟之分、或僅止於吸毒者間為求互通有無之有償轉讓者，是其等各自販賣行為所造成危害社會之程度自屬有異，法律科處此類犯罪，所設之法定最低本刑卻屬相同，不可謂不重，於此情形，倘依其情狀處以有期徒刑，即足以懲儆，並可達防衛社會之目的者，自非不可依客觀之犯行與主觀之惡性二者加以考量其情狀，是否有可憫恕之處，適用刑法第59條之規定酌量減輕其刑，期使個案裁判之量刑，能斟酌至當，符合比例原則。經查，被告葉麗珠、張育慈、周銘芳等人販賣第一級毒品海洛因，時間尚短，獲利非鉅，且犯後於本院準備程序及審理中均坦承全部犯行，犯後態度尚佳，又所為均係小額交易，為毒品交易之下游，其惡性情節較諸大量走私進口或長期販賣毒品之「大盤」、「中盤」毒販有所差異，而被告劉建隆、巫至翔、戴于鈞均係偶受鄭山龍之託或將毒品轉交買受之人或駕車載運他人前往交付毒品，均非組織性、常態性之犯罪，其犯罪之情狀非重，如不論其情節輕重，遽處以販賣第一級、第二級毒品罪之法定本刑「死刑或無期徒刑」、「無期徒刑或七年以上有期徒刑」，誠屬情輕法重，過於嚴苛，有傷人民對法律之情感，其等犯罪情狀，顯有可憫恕之情況，本院認科以最低度刑，仍嫌過重，爰均依刑法第59條規定，酌量減輕其刑，被告張育慈、劉建隆部分並遞減輕之。
九、原審認被告6人等罪證明確，予以論罪科刑，固非無見。惟
    查：(一)原判決既認被告等行為後，毒品危害防制條例業於
    98年5月20日修正公布，並於同年月22日施行，比較新舊毒
    品危害防制條例第4條規定適用結果，被告6人均應適用行為
    時即修正前毒品危害防制條例第4條第1項、第2項之規定，
    又謂比較同條例第17條規定適用結果，修正後新增之第2項
    規定明顯有利於被告張育慈、劉建隆（見原判決第40頁），
    惟於判決書理由欄三又分別記載被告等係分別犯毒品危害防
    制條例第4條第1項之販賣第一級毒品罪、毒品危害防制條例
    第4條第2項之販賣第二級毒品罪（見原判決第35至36頁），
    據上論斷欄所引法條則為「毒品危害防制條例第4條第1項、第2項（修正前）」（見原判決第44頁），法條適用前後並不一致，顯有判決理由矛盾之違誤。(二)被告劉建隆僅係騎乘機車搭載蘇宏昆前往交付毒品予買受之人，並無參與聯絡毒品買賣、交付毒品、收取毒品買賣價金等構成要件行為，且無證據可佐被告有以自己犯罪之意思而共同販出海洛因予買受之人，應認被告劉建隆此部分所為，係成立幫助犯，而非共同正犯，原審論以共同販賣第一級毒品罪，依上開說明，難謂適法；（三）扣案之門號0000000000及門號0000000000手機各一支，並非被告張育慈犯附表二各次販賣犯行使用之聯絡工具，此見通訊監察譯文即明（見第3339號偵卷第32至39頁），原判決不查，逕依毒品危害防制條例第19條第1項規定，於被告張育慈犯行項下諭知沒收，即有未合。(四)又門號0000000000號、0000000000號、0000000000號行動電話SIM卡各一枚，雖係被告葉麗珠、戴于鈞及共犯鄭山龍所持用，但均非被告3人所有，而係案外人所申辦，此有卷附行動電話查詢資料可參（見本院卷第197、198頁），原判決未查明上開手機內裝門號晶片卡究屬何人所有，即遽認係被告及共犯所有，供聯絡販毒所用之物，依毒品危害防制條例第19條第一項規定與機具一併宣告沒收，尚有未當。(五)又共同正犯犯罪所得之財物為現金時，因共同正犯應就全部犯罪結果負其責任，而合併計算犯罪所得，且於全部或一部不能沒收時以其財產抵償之，但為避免執行時發生重複沒收、抵償之情形，故各共同正犯之間係採「連帶沒收主義」，於裁判時應諭知被告共同犯罪所得之財物應與其他共同正犯「連帶沒收、連帶抵償之」。原判決既認定附表一、二、四、五各編號金額欄所示之現金為被告等共同販賣毒品所得之財物，惟未於主文內就被告等上開共同販賣毒品所得，諭知「連帶抵償」，另就被告葉麗珠、張育慈單獨販賣毒品所得之財物（即附表一編號4、6至8、11至13、附表二編號5、7 ），竟於主文內一併諭知應連帶沒收，均有未合。(六)按刑事審判旨在實現刑罰權之分配的正義，故法院對有罪被告之科刑，應符合罪刑相當之原則，使輕重得宜，罰當其罪，以契合社會之法律感情，此所以刑法第57條明定科刑時應審酌一切情狀，尤應注意該條所列10款事項以為科刑輕重之標準，並於同法第59條賦予法院以裁量權，如認「犯罪之情狀可憫恕，認科以最低度刑仍嫌過重者，得酌量減輕其刑」，俾使法院就個案之量刑，能斟酌至當。而刑法第59條規定所謂「犯罪之情狀」，應審酌其犯罪有無可憫恕之事由，即有無特殊之原因與環境，在客觀上足以引起一般同情，以及宣告法定低度刑，是否猶嫌過重等，以為判斷（最高法院38年臺上字第16號、45年臺上字第1165號、51年臺上字第899號判例意旨）。經查：被告周銘芳、戴于鈞二人之犯罪情狀，衡情尚有可憫之處（見前述理由八（六）），從而，原判決就被告二人所犯各次販賣第一級毒品罪均量處無期徒刑，即有違罪刑相當原則，使刑罰輕重失衡，亦欠允當。被告等猶執前詞提起本件上訴，並指摘原判決不當，雖無理由，惟原判決既有上述可議之處，即屬無可維持，自應由本院將原判決撤銷改判。爰審酌被告6人不思依循正軌賺取金錢，竟無視政府反毒政策及宣導，仍意圖營利而販賣第一級、第二級毒品予多人施用，影響所及，非僅多數人之生命、身體將可能受其侵害，社會、國家之法益亦不能免，為害之鉅，當非個人一己之生命、身體法益所可比擬，自應嚴厲規範，惟考量被告葉麗珠、張育慈、劉建隆、戴于鈞於本院準備程序及審理時已坦承犯行，被告葉麗珠、張育慈販賣毒品多次，然多係聽從被告鄭山龍或蘇宏昆之指示而為交易，被告戴于鈞、巫至翔、劉建隆犯行僅有一次，且均係受共犯鄭山龍指示代為運送、交付毒品，情節較輕，被告周銘芳坦承轉讓第一級毒品海洛因，否認販賣第一級毒品海洛因之犯後態度，兼衡其等犯罪所得有限、犯罪動機、目的、手法、智識程度非高、家庭經濟狀況等一切情狀，酌情分別量處如主文所示之刑，並就被告葉麗珠、張育慈、周銘芳分別並定其應執行之刑，以資懲儆。
十、沒收部分之說明：
(一)按犯毒品危害防制條例第4條至第9條之罪者，其供犯罪所用
    或因犯罪所得之財物，均沒收之，如全部或一部不能沒收時
    ，追徵其價額或以其財產抵償之，毒品危害防制條例第19條
    第1項分別定有明文；又毒品危害防制條例第19條第1項規定
    ，犯同條例第4條至第9條之罪者，其供犯罪所用或因犯罪所
    得之財物，均沒收之，但並無「不問屬於犯人與否沒收之」
    之特別規定，自應仍有刑法第38條第1項第3款、第3項前段
    之適用，即以屬於犯人所有者為限，始得沒收之；又因毒品
    危害防制條例第19條第1項係採義務沒收主義，故犯罪所得
    之對價，不問其中成本若干，利潤多少，均應全部諭知沒收
    ，且該條所稱「追徵其價額」者，必限於所沒收之物為金錢
    以外之其他財物而無法沒收時，始應追徵其價額，使其繳納
    與原物相當之價額，如所得財物為金錢而無法沒收時，應以
    其財產抵償之，而不發生追徵價額之問題。又共同正犯犯罪
    所得之財物為現金時，因共同正犯應就全部犯罪結果負其責
    任，而合併計算犯罪所得，且於全部或一部不能沒收時以其
    財產抵償之，但為避免執行時發生重複沒收、抵償之情形，
    故各共同正犯之間係採「連帶沒收主義」，於裁判時應諭知
    被告共同犯罪所得之財物應與其他共同正犯「連帶沒收之」
    。另在共同正犯之場合，基於共同犯罪行為，應由共犯各負
    全部責任之理論，對於共犯間「供犯罪所用或犯罪預備之物
    」，祇要屬於共犯中一人所有，即得對於其餘共犯為沒收之
    諭知。
(二)次按查獲之第一、二級毒品及專供製造或施用第一、二級毒
    品之器具，不問屬於犯人與否，均沒收銷燬之，毒品危害防
    制條例第18條第1項前段定有明文。以營利為目的販入毒品
    ，經多次販賣後，持有剩餘毒品被查獲，其各次販賣毒品行
    為，固應併合處罰。惟該持有剩餘毒品之低度行為，應僅為
    最後一次販賣毒品之高度行為所吸收，不另論罪。故就該查
    獲之剩餘毒品，祇能於最後一次之販賣毒品罪宣告沒收銷燬
    ，不得於各次販賣毒品罪均宣告沒收銷燬（最高法院98年度
    臺上字第738號判決意旨參照）。是依上開說明及共犯責任
    共同原則，共犯鄭山龍所有如附表十三編號七至編號九所示
    之第二級毒品甲基安非他命共3包（驗餘合計淨重2.0936公
    克），均應依毒品危害防制條例第18條第1項前段之規定，
    於附表四編號一所示該次犯行中宣告沒收銷燬之，另裝置上
    開甲基安非他命之包裝塑膠袋3個，乃是包裝上開毒品之物
    ，且有防止毒品裸露、逸出、防潮，便於攜帶之效，屬共犯
    鄭山龍所有供犯罪所用之物，已如前述，依共犯責任共同原
    則，應依毒品危害防制條例第19條第1項規定，併予宣告沒
    收。
(三)扣案之門號0000000000號手機（不含SIM卡）、門號0000000000號手機（不含SIM卡）、門號0000000000號手機（不含SIM卡）、門號0000000000號手機（含SIM卡壹枚）、0000000000號手機（含SIM卡壹枚）各壹支，分別為被告葉麗珠、戴于鈞、周銘芳及共同被告鄭山龍、蘇宏昆持用聯絡交易販賣毒品事宜所使用之工具，且為其等所有，業據其等供陳明確，依共犯責任共同原則，均應依毒品危害防制條例第19條第1項之規定，於各次販賣毒品犯行中宣告沒收。至門號0000000000號、門號0000000000號、門號0000000000號手機內所插用之門號SIM卡1枚，並非被告、共犯所申辦，乃係案外人陳冠臻、統一超商公司所申請，復有臺灣大哥大資料查詢單、遠傳電信公司查詢單可佐（見本院卷第197至198頁），自不得併予宣告沒收。
(四)毒品危害防制條例第19條第1項固規定「犯第四條至第九條
    、第十二條、第十三條或第十四條第一項、第二項之罪者，
    其供犯罪所用或因犯罪所得之財物，均沒收之，如全部或一
    部不能沒收時，追徵其價額或以其財產抵償之」。且按毒品
    危害防制條例第19條，係採義務沒收主義，故販賣毒品所用
    之物或所得之金錢，如能認定確係販賣毒品所用或所得之款
    項，且屬犯人所有，均應宣告沒收，不以當場搜獲扣押者為
    限（最高法院89年度臺上字第178號、89年度臺上字第289號
    、92年度臺上字第2608號、93年臺上字第3670號判決意旨參
    照）。查未扣案之門號0000000000號手機（不含SIM卡）、
    門號0000000000號手機（不含SIM卡）、門號0000000000號
    手機（含SIM卡壹枚）各壹支，分別為共犯鄭山龍、蘇宏昆
    所有，且為其等供本件附表二犯行聯絡販賣毒品使用，為被
    告張育慈、共犯鄭山龍所自承在卷，並有通聯調閱查詢單可
    佐（見第3339號偵查卷第30頁），雖均未扣案，但既無證據
    證明業已滅失，即仍應依同條例第19條第1項規定及共犯連
    帶之理論，諭知應連帶沒收，如全部或一部不能沒收時，應
    連帶追徵其價額或以其等財產連帶抵償之（最高法院91年度
    臺上字第4149號、99年度台上字第880號判決意旨參照）。
    至門號0000000000號、門號0000000000號手機內、所插用之
    門號SIM卡1枚，並非被告、共犯所申辦，乃係案外人高寅浩
    、張怡文所申請，復有通聯調閱查詢單可佐（見第3339號偵
    查卷第34頁、第53頁），自不得併予宣告沒收。
(五)又被告葉麗珠、張育慈、巫至翔、戴于鈞、周銘芳如附表一、二、四、五、六各編號所示販賣第一、二級毒品所得，應依毒品危害防制條例第19條第1項規定，於各次犯行中宣告沒收，且依共犯責任共同原則，除附表一編號4、6至8、11至13、附表二編號5、7、附表六之犯罪所得外，均應諭知連帶沒收。且各次犯罪所得之財物均未據扣案，如全部或一部不能沒收時，自應以被告之財產抵償或連帶抵償之。
(六)再者，共同被告鄭山龍所為附表三販賣第一級毒品海洛因部
    分，因幫助犯不適用責任共同之原則，關於正犯鄭山龍所有
    「供犯罪所用或因犯罪所得之財物」，即無從對幫助犯之被
    告劉建隆為沒收之諭知，併此敘明。
(七)至於扣案門號0000000000號手機1支雖係被告劉建隆所有，注射針筒12支（已使用）、注射針筒25支（未使用）等物，雖係被告周銘芳所有，門號0000000000號手機1支、注射針筒2支（已使用）、注射針筒4支（未使用）、吸管4支等物，雖係被告巫至翔所有，吸食器3個，雖均係被告戴于鈞所有，另門號0000000000號手機1支係證人賴畇涵所有，然均乏證據證明與本件販賣毒品之犯罪事實有所關聯，自不予宣告沒收。另扣案如附表十三編號十所示之第二級毒品甲基安非他命1小包，雖屬違禁物，但係被告戴于鈞所有，供其施用甲基安非他命所用，此經被告戴于鈞於本院供明在卷（見本院卷第188頁），並有本院被告戴于鈞犯罪前科紀錄表1份可參，自難遽認扣案之甲基安非他命與本件販賣毒品之犯行有所關聯，自不予宣告沒收銷燬，併此敘明。
十一、被告張育慈經合法傳喚，無正當理由於審判期日不到庭，
      不待其陳述，逕行判決。據上論斷，應依刑事訴訟法第36
      9條第1項前段、第364條、第371條、第299條第1項前段，
      毒品危害防制條例第4條第1項（修正前）、第1項（修正
      後）、第2項（修正前）、第2項（修正後）、、第17條第
      2項（修正後）、第18條第1項前段、第19條第1項，，刑
      法第11條前段、第2條第1項、第28條、第47條第1項、第3
      0條、第59條、第51條第5款，判決如主文。
本案經檢察官吳春麗到庭執行職務。
中　　華　　民　　國　　99　　年　　6 　　月　　18　　日
                  刑事第十八庭  審判長法　官  吳鴻章
                                      法　官　曾淑華
                                      法　官　汪梅芬
以上正本證明與原本無異。
如不服本判決，應於收受送達後10日內向本院提出上訴書狀，其
未敘述上訴之理由者並得於提起上訴後10日內向本院補提理由書
（均須按他造當事人之人數附繕本）「切勿逕送上級法院」。
                                      書記官  劉寶鈴
中　　華　　民　　國　　99　　年　　6 　　月　　18　　日
附錄：本案論罪科刑法條全文
修正前毒品危害防制條例第4條第1項、第2項
第4條製造、運輸、販賣第一級毒品者，處死刑或無期徒刑；處
無期徒刑者，得併科新臺幣一千萬元以下罰金。
製造、運輸、販賣第二級毒品者，處無期徒刑或七年以上有期徒
刑，得併科新臺幣七百萬元以下罰金。
製造、運輸、販賣第三級毒品者，處五年以上有期徒刑，得併科
新臺幣五百萬元以下罰金。
製造、運輸、販賣第四級毒品者，處三年以上十年以下有期徒刑
，得併科新臺幣三百萬元以下罰金。
製造、運輸、販賣專供製造或施用毒品之器具者，處一年以上七
年以下有期徒刑，得併科新臺幣一百萬元以下罰金。
前五項之未遂犯罰之。

附表一（葉麗珠部分）：

編號 時間 地點 毒品種類、數量、金額 交易對象 行為人 備註 一 98年1月22日 新竹市經國路好樂迪KTV 第二級毒品甲基安非他命1包2,000元 吳宗鴻 鄭山龍、 葉麗珠、張育慈  二 98年1月24日 新竹市某處 第一級毒品海洛因1包500元 陶秋香 鄭山龍、 葉麗珠、蘇宏昆  三 98年1月28日 新竹市教育大學 第二級毒品甲基安非他命1包2,000元 吳宗鴻 鄭山龍⑨葉麗珠③  四 98年1月28日 新竹市忠孝路便利商店 第二級毒品甲基安非他命1包2,000元 戴于鈞 葉麗珠  五 98年1月31日 新竹市某處 第一級毒品海洛因1包12,000元 周銘芳 鄭山龍、葉麗珠  六 98年2月7日 新竹市某處 第一級毒品海洛因1包12,000元 周銘芳 葉麗珠  七 98年2月28日 新竹市某處 第一級毒品海洛因1包12,000元 周銘芳 葉麗珠  八 98年3月27日 新竹市忠孝保齡球館 第二級毒品甲基安非他命1包1,000元 吳宗鴻 葉麗珠  九 98年3月28日 新竹市竹光路巫至翔住處 第一級毒品海洛因1包3,000元 巫至翔 鄭山龍、葉麗珠  十 98年4月1日 新竹市南大路青山宮 第二級毒品甲基安非他命1包2,000元 吳宗鴻 鄭山龍、葉麗珠  十一 98年4月6日 新竹縣芎林鄉劉益和住處 第二級毒品甲基安非他命1包2,000元 劉益和 葉麗珠  十二 98年4月8日 桃園縣某處 第二級毒品甲基安非他命1包3,000元 吳宗鴻 葉麗珠  十三 98年4月10日 新竹市文昌街萊爾富便利商店 第一級毒品海洛因1包500元 田瑞玉 葉麗珠  



附表二（張育慈部分）：

編號 時間 地點 毒品種類、數量、金額 交易對象 行為人 備註 一 98年1月16日 新竹市育賢國中 第一級毒品海洛因1包1,000元 陳金良 鄭山龍、張育慈  二 98年1月16日 新竹市光復路2段鄭永鈞工作處 第二級毒品甲基安非他命1包1,000元 鄭永鈞 鄭山龍、張育慈  三 98年1月22日 新竹市經國路好樂迪KTV 第二級毒品甲基安非他命1包2,000元 吳宗鴻 鄭山龍、 葉麗珠、張育慈  四 98年2月3日 新竹市水蜜桃旅館 第一級毒品海洛因1包3,000元 巫至翔 蘇宏昆、張育慈  五 98年2月8日 新竹市水蜜桃旅館 第一級毒品海洛因1包3,000元 賴畇涵 張育慈  六 98年2月12日7時許 新竹市南大路萊爾富便利商店 第一級毒品海洛因1包1,000元 陳金良 蘇宏昆、張育慈  七 98年2月12日13時許 新竹市西大路與南大路口 第一級毒品海洛因1包1,000元 陳金良 張育慈  



附表三（劉建隆部分）：

編號 時間 地點 毒品種類、數量、金額 交易對象 行為人 備註 一 98年4月22日 新竹市竹光路昌益桂冠大樓 第一級毒品海洛因1包2,500元 巫至翔賴畇涵 鄭山龍、蘇宏昆、劉建隆  



附表四（巫至翔部分）：

編號 時間 地點 毒品種類、數量、金額 交易對象 行為人 備註 一 98年4月10日 新竹市竹光路昌益桂冠大樓 第二級毒品甲基安非他命1包2,000元 戴于鈞 鄭山龍⑰巫至翔①  



附表五（戴于鈞部分）：

編號 時間 地點 毒品種類、數量、金額 交易對象 行為人 備註 一 98年1月27日 新竹市自由路便利商店 第一級毒品海洛因2包1,000元 周銘芳 鄭山龍、 戴于鈞  



附表六（周銘芳部分）：

編號 時間 地點 毒品種類、數量、金額 交易對象 行為人 備註 一 98年3月10日 新竹市自由路三民國小對面便利商店 第一級毒品海洛因1包1,000元 黃裕豐 周銘芳  二 98年3月13日 新竹市自由路三民國小對面便利商店 第一級毒品海洛因1包1,000元 黃裕豐 周銘芳 黃裕豐尚欠1,000元未付 三 98年3月15日 新竹市自由路三民國小對面便利商店 第一級毒品海洛因1包1,000元 黃裕豐 周銘芳 黃裕豐尚欠500元未付 四 98年3月19日 新竹市自由路三民國小對面便利商店 第一級毒品海洛因1包500元 黃裕豐 周銘芳  五 98年3月23日 新竹市民生路 第一級毒品海洛因1包1,000元 黃裕豐 周銘芳  六 98年3月31日 新竹市自由路三民國小 第一級毒品海洛因1包500元 黃裕豐 周銘芳  七 98年4月4日 新竹市自由路三民國小 第一級毒品海洛因1包500元 黃裕豐 周銘芳  




附表七（葉麗珠部分）：

編號 主  文  罪  名  及  宣  告  刑 備註 一 葉麗珠共同販賣第二級毒品，累犯，處有期徒刑柒年貳月。扣案門號0000000000號手機（不含SIM卡）、門號0000000000號手機（不含SIM卡）各壹支，均沒收之；未扣案之販賣第二級毒品所得新臺幣貳仟元應與鄭山龍、張育慈連帶沒收，如全部或一部不能沒收時，以渠等財產連帶抵償之。 附表一編號一部分 二 葉麗珠共同販賣第一級毒品，累犯，處有期徒刑拾伍年貳月。扣案門號0900000000號手機（不含SIM卡）、門號0000000000號手機（不含SIM卡）、門號0000000000號手機（含SIM 卡壹枚）各壹支，均沒收之；未扣案之販賣第一級毒品所得新臺幣伍佰元應與鄭山龍、蘇宏昆連帶沒收，如全部或一部不能沒收時，以渠等財產連帶抵償之。 附表一編號二部分 三 葉麗珠共同販賣第二級毒品，累犯，處有期徒刑柒年貳月。扣案門號0000000000號手機（不含SIM卡）、門號0000000000號手機（不含SIM卡）各壹支，均沒收之；未扣案之販賣第二級毒品所得新臺幣貳仟元應與鄭山龍連帶沒收，如全部或一部不能沒收時，以渠等財產連帶抵償之。 附表一編號三部分 四 葉麗珠販賣第二級毒品，累犯，處有期徒刑柒年貳月。扣案門號0000000000號手機壹支（不含SIM卡），沒收之；未扣案之販賣第二級毒品所得新臺幣貳仟元沒收，如全部或一部不能沒收時，以其財產抵償之。 附表一編號四部分 五 葉麗珠共同販賣第一級毒品，累犯，處有期徒刑拾伍年參月。扣案門號0900000000號手機（不含SIM卡）、門號0000000000號手機（不含SIM卡）各壹支，均沒收之；未扣案之販賣第一級毒品所得新臺幣壹萬貳仟元應與鄭山龍連帶沒收，如全部或一部不能沒收時，以渠等財產連帶抵償之。 附表一編號五部分 六 葉麗珠販賣第一級毒品，累犯，處有期徒刑拾伍年參月。扣案門號0000000000號手機（不含SIM卡）壹支，沒收之；未扣案之販賣第一級毒品所得新臺幣壹萬貳仟元沒收，如全部或一部不能沒收時，以其財產抵償之。 附表一編號六部分 七 葉麗珠販賣第一級毒品，累犯，處有期徒刑拾伍年參月。扣案門號0000000000號手機（不含SIM卡）壹支，沒收之；未扣案之販賣第一級毒品所得新臺幣壹萬貳仟元沒收，如全部或一部不能沒收時，以其財產抵償之。 附表一編號七部分 八 葉麗珠販賣第二級毒品，累犯，處有期徒刑柒年貳月。扣案門號0000000040號手機（不含SIM卡）壹支，沒收之；未扣案之販賣第二級毒品所得新臺幣壹仟元沒收，如全部或一部不能沒收時，以其財產抵償之。 附表一編號八部分 九 葉麗珠共同販賣第一級毒品，累犯，處有期徒刑拾伍年貳月。扣案門號0900000000號手機（不含SIM卡）、門號0000000000號手機（不含SIM卡）各壹支，均沒收之；未扣案之販賣第一級毒品所得新臺幣參仟元應與鄭山龍連帶沒收，如全部或一部不能沒收時，以渠等財產連帶抵償之。 附表一編號九部分 十 葉麗珠共同販賣第二級毒品，累犯，處有期徒刑柒年貳月。扣案門號0000000000號手機（不含SIM卡）、門號0000000000號手機（不含SIM卡）各壹支，均沒收之；未扣案之販賣第二級毒品所得新臺幣貳仟元應與鄭山龍連帶沒收，如全部或一部不能沒收時，以渠等財產連帶抵償之。 附表一編號十部分 十一 葉麗珠販賣第二級毒品，累犯，處有期徒刑柒年貳月。扣案門號0000000040號手機（不含SIM卡）壹支，沒收之；未扣案之販賣第二級毒品所得新臺幣貳仟元沒收，如全部或一部不能沒收時，以其財產抵償之。 附表一編號十一部分 十二 葉麗珠販賣第二級毒品，累犯，處有期徒刑柒年貳月。扣案門號0000000040號手機（不含SIM卡）壹支，沒收之；未扣案之販賣第二級毒品所得新臺幣參仟元沒收，如全部或一部不能沒收時，以其財產抵償之。 附表一編號十二部分 十三 葉麗珠販賣第一級毒品，累犯，處有期徒刑拾伍年貳月。扣案門號0000000000（不含SIM卡）壹支，沒收之；未扣案之販賣第一級毒品所得新臺幣伍佰元沒收，如全部或一部不能沒收時，以其財產抵償之。 附表一編號十三部分 



附表八（張育慈部分）：

編號 主  文  罪  名  及  宣  告  刑 備註 一 張育慈共同販賣第一級毒品，處有期徒刑柒年陸月。未扣案門號0000000014號手機（不含SIM卡）壹支，應與鄭山龍連帶沒收之，如全部或一部不能沒收時，連帶追徵其價額或以渠等財產沒收之；未扣案之販賣第一級毒品所得新臺幣壹仟元應與鄭山龍連帶沒收，如全部或一部不能沒收時，以渠等財產連帶抵償之。 附表二編號一部分 二 張育慈共同販賣第二級毒品，處有期徒刑參年陸月。未扣案門號0000000014號手機（不含SIM卡）壹支，應與鄭山龍連帶沒收之，如全部或一部不能沒收時，連帶追徵其價額或以渠等財產沒收之；未扣案之販賣第二級毒品所得新臺幣壹仟元應與鄭山龍連帶沒收，如全部或一部不能沒收時，以渠等財產連帶抵償之。 附表二編號二部分 三 張育慈共同販賣第二級毒品，處有期徒刑參年陸月。扣案門號0000000000號手機（不含SIM卡）壹支，沒收之；未扣案門號0000000000號手機（不含SIM卡）壹支，應與鄭山龍、葉麗珠連帶沒收之，如全部或一部不能沒收時，連帶追徵其價額或以渠等財產連帶抵償之；未扣案之販賣第二級毒品所得新臺幣貳仟元應與鄭山龍、葉麗珠連帶沒收，如全部或一部不能沒收時，以渠等財產連帶抵償之。 附表二編號三部分 四 張育慈共同販賣第一級毒品，處有期徒刑柒年陸月。未扣案門號0000000043號手機（含SIM卡壹枚）壹支，應與蘇宏昆連帶沒收之，如全部或一部不能沒收時，連帶追徵其價額或以渠等財產連帶抵償之；未扣案之販賣第一級毒品所得新臺幣參仟元應與蘇宏昆連帶沒收，如全部或一部不能沒收時，以渠等財產連帶抵償之。 附表二編號四部分 五 張育慈販賣第一級毒品，處有期徒刑柒年陸月。販賣第一級毒品所得財物新臺幣參仟元沒收，如全部或一部不能沒收時，以其財產抵償之。 附表二編號五部分 六 張育慈共同販賣第一級毒品，處有期徒刑柒年陸月。未扣案門號0000000043號手機（含SIM卡壹枚）壹支，應與蘇宏昆連帶沒收之，如全部或一部不能沒收時，連帶追徵其價額或以渠等財產連帶抵償之；未扣案之販賣第一級毒品所得新臺幣壹仟元應與蘇宏昆連帶沒收，如全部或一部不能沒收時，以渠等財產連帶抵償之。 附表二編號六部分 七 張育慈販賣第一級毒品，處有期徒刑柒年陸月。販賣第一級毒品所得財物新臺幣壹仟元沒收，如全部或一部不能沒收時，以其財產抵償之。 附表二編號七部分 



附表九（劉建隆部分）：

編號 主  文  罪  名  及  宣  告  刑 備註 一 劉建隆幫助販賣第一級毒品，累犯，處有期徒刑肆年貳月。 附表三編號一部分 



附表十（巫至翔部分）：

編號 主  文  罪  名  及  宣  告  刑 備註 一 巫至翔共同販賣第二級毒品，處有期徒刑肆年貳月。扣案如附表十三編號七至編號九所示之第二級毒品甲基安非他命共參包（驗餘淨重合計貳點零玖參陸公克），均沒收銷燬之；扣案門號0000000000號手機（不含SIM卡）壹支、裝置上開甲基安非他命之包裝塑膠袋參個，均沒收之；未扣案之販賣第二級毒品所得新臺幣貳仟元應與鄭山龍連帶沒收，如全部或一部不能沒收時，以渠等財產連帶抵償之。 附表四編號一部分 



附表十一（戴于鈞部分）：

編號 主  文  罪  名  及  宣  告  刑 備註 一 戴于鈞 共同販賣第一級毒品，處有期徒刑拾伍年。扣案門號0000000000號手機（不含SIM卡）、門號0000000009號手機（不含SIM卡）各壹支，均沒收之；未扣案之販賣第一級毒品所得新臺幣壹仟元應與鄭山龍連帶沒收，如全部或一部不能沒收時，以渠等財產連帶抵償之。 附表五編號一部分 



附表十二（周銘芳部分）：

編號 主  文  罪  名  及  宣  告  刑 備註 一 周銘芳販賣第一級毒品，處有期徒刑拾伍年貳月。扣案門號0000000000號手機（含SIM卡壹枚）壹支，沒收之；未扣案之販賣第一級毒品所得新臺幣壹仟元沒收，如全部或一部不能沒收時，以其財產抵償之。 附表六編號一部分 二 周銘芳販賣第一級毒品，處有期徒刑拾伍年貳月。扣案門號0000000000號手機（含SIM卡壹枚）壹支，沒收之。 附表六編號二部分 三 周銘芳販賣第一級毒品，處有期徒刑拾伍年貳月。扣案門號0000000000號手機（含SIM卡壹枚）壹支，沒收之；未扣案之販賣第一級毒品所得新臺幣伍佰元沒收，如全部或一部不能沒收時，以其財產抵償之。 附表六編號三部分 四 周銘芳販賣第一級毒品，處有期徒刑拾伍年貳月。扣案門號0000000000號手機（含SIM卡壹枚）壹支，沒收之；未扣案之販賣第一級毒品所得新臺幣伍佰元沒收，如全部或一部不能沒收時，以其財產抵償之。 附表六編號四部分 五 周銘芳販賣第一級毒品，處有期徒刑拾伍年貳月。扣案門號0000000000號手機（含SIM卡壹枚）壹支，沒收之；未扣案之販賣第一級毒品所得新臺幣壹仟元沒收，如全部或一部不能沒收時，以其財產抵償之。 附表六編號五部分 六 周銘芳販賣第一級毒品，處有期徒刑拾伍年貳月。扣案門號0000000000號手機（含SIM卡壹枚）壹支，沒收之；未扣案之販賣第一級毒品所得新臺幣伍佰元沒收，如全部或一部不能沒收時，以其財產抵償之。 附表六編號六部分 七 周銘芳販賣第一級毒品，處有期徒刑拾伍年貳月。扣案門號0000000000號手機（含SIM卡壹枚）壹支，沒收之；未扣案之販賣第一級毒品所得財物新臺幣伍佰元沒收，如全部或一部不能沒收時，以其財產抵償之。 附表六編號七部分 



附表十三（扣案毒品部分）：

編號 檢體編號 送驗數量 驗餘數量 備註 一 B0000000（編號1） 淨重0.7679公克 淨重0.7630公克 鄭山龍所有之第一級毒品海洛因 二 B0000000（編號2） 淨重0.3153公克 淨重0.3124公克 鄭山龍所有之第一級毒品海洛因 三 B0000000（編號3） 淨重0.3445公克 淨重0.3403公克 鄭山龍所有之第一級毒品海洛因 四 B0000000（編號4） 淨重0.3254公克 淨重0.3197公克 鄭山龍所有之第一級毒品海洛因 五 B0000000（編號5） 淨重0.0569公克 淨重0.0537公克 鄭山龍所有之第一級毒品海洛因 六 B0000000（編號6） 淨重1.7810公克 淨重1.7754公克 鄭山龍所有之第一級毒品海洛因 七 B0000000（編號7） 淨重0.3215公克 淨重0.3210公克 鄭山龍所有之第二級毒品甲基安非他命 八 B0000000（編號8） 淨重0.8483公克 淨重0.8478公克 鄭山龍所有之第二級毒品甲基安非他命 九 B0000000（編號9） 淨重0.9255公克 淨重0.9248公克 鄭山龍所有之第二級毒品甲基安非他命 十 B0000000（編號2） 淨重0.1630公克 淨重0.1624公克 戴于鈞 所有之第二級毒品甲基安非他命